# 不懂就问--企业将进项税额列作其他业务收入是什么意思？？

提问人：waterandh 时间：2019-03-09 18:24:21
A 公司为软件安装监理公司，其所发生成本中包含一部分支付给外地其他公司的合作费。
先发现其在对这部分合作费所做的账务处理为：
情形一：借：工程施工-合作费 100000
应交税费-应交增值税（进项税额） 6000
贷：应付账款 106000
借：应付账款 106000
贷：银行存款 100000
其他业务收入 6000
情形二：借：工程施工-合作费 100000
应交税费-应交增值税（进项税额） 6000
贷：应付账款 106000
借：应付账款 96000
贷：银行存款 90000
其他业务收入 6000
实在不明白为何会将进项税额作为其他业务收入，这是为什么呢？情形二中所列示应付账款挂账金额与实际支付金额有差异，企业解释说是留下保证金性质的款项，这部分是不是应该将应付账款挂账金额冲平，把保证金款调整至其他应付款更为妥当（金额不重大）？

回答人：chenyiwei
确实存在如你所述的疑惑，也是潜在的可能错报。建议与企业进一步沟通确认这样处理的理由，如果确定为错报，则建议审计调整。